臺灣桃園地方法院刑事判決　　　　　　99年度審易字第1853號
公　訴　人　臺灣桃園地方法院檢察署檢察官
被　　　告　魏啟竹
上列被告因侵占等案件，經檢察官提起公訴（99年度偵字第2522
6 號），被告於本院準備程序進行中，就被訴事實均為有罪之陳
述，經本院告知簡式審判程序意旨，並聽取公訴人及被告之意見
後，本院合議庭裁定依簡式審判程序審理，判決如下：
    主      文
魏啟竹意圖為自己不法之所有，而侵占對於業務上所持有之物，
處有期徒刑陸月，如易科罰金，以新臺幣壹仟元折算壹日；又竊
盜，處有期徒刑貳月，如易科罰金，以新臺幣壹仟元折算壹日。
應執行有期徒刑柒月，如易科罰金，以新臺幣壹仟元折算壹日。
    事實及理由
一、魏啟竹自民國98年5 月間起至98年9 月10日止，任職於「東
    啟國際企業有限公司（下稱東啟公司）」，負責避震器改裝
    、銷售及收款等業務，為從事業務之人。竟意圖為自己不法
    之所有，於98年5 月至7 月間，接續為下列業務侵占犯行：
  (一)於98年5 月間，向高雄市三民區○○○路501 號「金弘笙汽
    車百貨公司（以下稱金弘笙公司）」高雄店之銷售人員許正
    斐收取貨款新臺幣（下同）1,000 元，竟未繳回東啟公司而
    侵占入己。
  (二)於98年7 月27日，因須給付桃園縣桃園市○○路402 號金弘
    笙公司桃園店之廣告看板差價費用，而向東啟公司領取
    1,000 元後，竟未轉交金弘笙公司桃園店而侵占入己。
  (三)明知臺北縣蘆洲市○○路1 號「車鑫汽車百貨公司（下稱車
    鑫公司）」98年7 月份之貨款為16,500元，竟於98年8 月25
    日，向車鑫公司負責人陳議成佯稱降價為15,000元，進而收
    取15,000元支票1 張，並要求陳議成塗銷支票抬頭及禁止背
    書轉讓等字樣，遂存入其持有林韻如（經檢察官為不起訴處
    分）華南銀行帳號000000000000號帳戶，將上開款項侵占入
    己。
  (四)明知新竹縣湖口鄉○○村○○路522 號「陽鑫汽車百貨公司
    （下稱陽鑫公司）」98年7 月份之貨款為35,500元，竟於98
    年9 月4 日，向陽鑫公司負責人林政輝佯稱降價為34,000元
    ，進而收取降價後之分別為23,000元及10,000元支票2 張，
    並要求林政輝將前揭2 張支票抬頭更改為「魏啟竹」後侵占
    入己。
二、魏啟竹復另基於竊盜之故意，藉其職務之便，未經東啟公司
    正常出貨程序，私下竊取東啟公司所有之避震器4 支，得手
    後販售得利18000 元。嗣經東啟公司會計人員察覺有異，始
    知悉上情。
三、證據名稱：
（一）被告魏啟竹於本院審理中之自白。
（二）證人即告訴代理人林采瑄於偵查、本院審理時之證述；證
      人即告訴代理人黃珍琦、證人林玉霜、廖秀雯、黃詩婷於
      警詢中之證述；證人即告訴代理人李柏億、證人劉榮進於
      偵訊及本院審理中之證述、證人陳佑碩、曾耀霆於本院審
      理中之證述。
（三）客戶帳款簽收表、華南商業銀行支票存根、工廠監視錄影
      光碟。
四、核被告魏啟竹事實及理由欄一(一)至(四)所為，係犯刑法第336
    條第2 項之業務侵占罪，事實及理由欄二所為，係犯刑法第
    320 條第1 項之竊盜罪。按所稱接續犯，係指數個在同時同
    地或密切接近之時地，侵害同一法益之行為，因各舉動之獨
    立性極為薄弱，社會通念認為無法強行分開，乃將之包括是
    為一個行為之接續進行，給予單純一罪之刑法評價（最高法
    院96年度臺上字第787 號判決意旨參照）。被告於98年5 月
    間至7 月間，多次將收得之貨款及支票侵占入己，乃基於單
    一業務侵占之犯意，係一業務侵占行為接續之數個動作，祇
    論以一業務侵占罪為已足。爰審酌被告犯罪之動機、目的、
    手段、生活狀況及其利用職務上之機會，將業務上所持有之
    貨款及支票侵占入己，復竊取公司之物販售得利，所生危害
    非輕，姑念其於本院審理時終坦承犯行，分別量處如主文所
    示之刑，並定應執行之刑及諭知易科罰金之折算標準，以示
    懲儆。
五、依刑事訴訟法第273 條之1 第1 項、第299 條第1 項前段、
    ，刑法第336 條第2 項、第320 條第1 項、第41條第1 項前
    段、第8 項、第51條第5 款，刑法施行法第1 條之1 第1 項
    、第2 項前段，判決如主文。
本案經檢察官簡方毅到庭執行職務。
中    華    民    國    100   年    4     月    29    日
                        刑事庭  法  官  鍾雅蘭
以上正本證明與原本無異。
如不服本判決，得自收受送達之翌日起10日內向本院提出上訴狀
（應附繕本），其未敘述上訴理由者，應於上訴期間屆滿後20日
內補提理由書狀於本院，上訴於臺灣高等法院。
                                書記官  陳恩如
中    華    民    國    100   年    4     月    29    日
附錄本案論罪科刑依據之法條：
中華民國刑法第336條（公務公益侵占罪、業務侵占罪）
對於公務上或因公益所持有之物，犯前條第1 項之罪者，處1 年
以上7 年以下有期徒刑，得併科5 千元以下罰金。
對於業務上所持有之物，犯前條第1 項之罪者，處6 月以上5 年
以下有期徒刑，得併科3 千元以下罰金。
前二項之未遂犯罰之。
中華民國刑法第320條
（普通竊盜罪、竊佔罪）
意圖為自己或第三人不法之所有，而竊取他人之動產者，為竊盜
罪，處5 年以下有期徒刑、拘役或5 百元以下罰金。
意圖為自己或第三人不法之利益，而竊佔他人之不動產者，依前
項之規定處斷。
前二項之未遂犯罰之。
公  訴  人  臺灣桃園地方法院檢察署檢察官 簡方毅 丹股
被      告  魏啟竹  男  30歲（民國○○年○月○○日生）
                    身分證統一編號：Ｚ000000000號
                    住屏東縣屏東市○○路531號（屏東縣屏
                      東市戶政事務所）
                    住屏東縣屏東市○○街220之1號
                    住居桃園縣龜山鄉○○○街111號2樓
上列被告因侵占等案件，經檢察官提起公訴（99年度偵字第25226號）
，本院判決如下：
    主  文
本件管轄錯誤，移送於臺灣__地方法院
    事  實
公訴意旨略以：__
    理  由
一、按案件由犯罪地或被告之住所、居所或所在地之法院管轄，
    此為刑事訴訟法第 5條第 1項所規定。本件被告之住所係
二、據上論結，合依刑事訴訟法第304 條
本案經檢察官__到庭執行職務。
中    華    民    國   100    年    4     月    26    日
                  刑事第十三庭  法  官  鍾雅蘭
以上正本證明與原本無異。
如不服本判決應於收受判決後10日內向本院提出上訴書狀，並應
敘述具體理由。其未敘述上訴理由者，應於上訴期間屆滿後20日
內向本院補提理由書(均須按他造當事人之人數附繕本)「切勿逕
送上級法院」。
                            書記官  陳恩如
中    華    民    國   100    年    4     月    26    日